# 现金及现金等价物之其他货币资金讨论

提问人：tony868lamy 时间：2010-02-14 18:24:17
（三）现金和现金等价物的有关信息 [td]项 目上期数本期数一、现金　　 其中：1.库存现金　　 2.可随时用于支付地银行存款3.可随时用于支付的其他货币资金　　二、现金等价物　　 其中：三个月内到期的债券投资　　三、期末现金及现金等价物余额其中：母公司或集团内子公司使用受限制的现金和现金等价物　　请问：红色部分是否仅仅指本次合并范围内的在集团内部使用受限制的现金和现金等价物？如属于合并范围外使用受限制的现金或现金等价物是否不应包括在内？例如：其他货币资金-保证金（*保函、承兑汇票、信用证）
现金流量表有关定义： 现金，是指企业库存现金以及可以随时用于支付的存款。现金等价物，是指企业持有的期限短、流动性强、易于转换为已知金额现金、价值变动风险很小的投资。

回答人：chenyiwei
这条列示本来就相当奇怪，因为既然使用受限制，本身就不应列入现金流量表上的“现金及现金等价物”范围之内。